Inventaris van het archief van F.C. Gerretson [levensjaren 1884-1958], (1608) 1904-1958; familie Gerretson, 1816-1948
Nationaal Archief, Den Haag
- STUKKEN BETREFFENDE AFZONDERLIJKE ONDERWERPEN
  - Stukken betreffende zijn openbare leven, B
    - FUNCTIES, I
      - Hoogleraar Rijksuniversiteit Utrecht 1925-1954, 4
        - -organisatie universiteit en faculteit-
          - Ingekomen stukken van het College van Curatoren en van de wetenschappelijke raad van het Fonds ten behoeve van Indologische Studiën aan de Rijksuniversiteit Utrecht. 1925-1950, 2105; 1 omslag
          - Correspondentie met collega's van de Indologische Faculteit van de Rijksuniversiteit Utrecht over organisatorische kwesties., 1925-1948; 2095, 2113; 1 omslag
            - Bestanddeel 1, 2095
            - Bestanddeel 1, 2113
          - Stukken betreffende sollicitaties naar de functie van secretaresse, van studentenassistent en assistent en betreffende verlenging van arbeidscontracten., 1926-1954; 2117; 1 omslag
          - Correspondentie met de Faculiet der Letteren en Wijsbegeerte, de rector magnificus, de Senaat en het College van Curatoren van de Rijksuniversiteit Utrecht.., 1926-1958 en z.j.; div.nrs.; 1 omslag
            (2109 en 2111 zijn stukken betreffende....)
            - Bestanddeel 1, 760
            - Bestanddeel 2, 2109
            - Bestanddeel 3, 2111
          - Stukken betreffende de oprichting van de "Plancius Stichting" ter bevordering van het onderwijs in de aardrijkskunde aan de Rijksuniversiteit Utrecht., 1929; 769; 1 omslag
          - Correspondentie tussen de Vereenigde Faculteiten der Rechtsgeleerdheid en der Letteren en Wijsbegeerte van de Rijksuniversiteiten van Leiden en van Utrecht over de studieduur en het niveau van de studie Indisch Recht aan beide universiteiten., 1934; 2112; 4 stukken
          - Lijst met titels van boeken, door F.C. Gerretson in bruikleen afgestaan aan de Leeszaal Nieuwe Geschiedenis van de bibliotheek der Rijksuniversiteit Utrecht. Met begeleidend schrijven., 1938; 2223; 2 stukken
          - Stukken betreffende de door het departement voor Opvoeding, Wetenschap en Kultuurbescherming van ingeschreven studenten geëiste loyaliteitsverklaring., 1943 en z.j.; 2131; 1 omslag
          - Voorlopige vergunning, hem door de Commissie van Herstel en Zuivering van de Rijksuniversiteit te Utrecht verleend, om zijn werkzaamheden aan de universiteit te hervatten. Met bijlage., 1945; 772; 2 stukken
          - Stukken betreffende vacatures voor wetenschappelijke functies bij de Faculteit der Letteren en Wijsbegeerte van de Rijksuniversiteit Utrecht., 1945-1948; 880; 1 omslag
          - Stukken betreffende het erevoorzitterschap van de wetenschappelijke raad van het Fonds voor Indologische Studiën, aangeboden aan J. Ph. Suyling, hoogleraar Burgerlijk Recht aan de Rijksuniversiteit Utrecht., 1948; 2129; 4 stukken
          - Stukken betreffende de opheffing van de Indologische faculteit., 1950 en z.j.; 776; 1 omslag
          - Correspondentie over de mogelijke overdracht van de Geertekerk aan de Rijksuniversiteit Utrecht. Met bijlagen., 1952-1953; 833; 1 omslag
          - Stukken betreffende de viering van de 86ste verjaardag van J. Ph. Suyling, oud-hoogleraar Burgerlijk Recht aan de Rijksuniversiteit Utrecht., 1956; 2152; 4 stukken
          - Lijsten met namen van studenten en adreslijsten van de curatoren van de Indologische faculteit en correspondentie over tijd en plaats van zijn colleges, 1940 en z.j.; 2136; 1 omslag
        - -wetenschappelijk onderwijs en vorming-
          - Stukken betreffende de begeleiding van studenten en promovendi en het verstrekken van referenties over (oud)-studenten., 1925-1955 en z.j.; div.nrs.; 1 omslag
            Zie lijst van titels van ter beoordeling toegezonden manuscripten van studenten en promovendi, chronologisch geordend Bijlage II, pag. 88
            - Bestanddeel 1, 761
            - Bestanddeel 2, 282
            - Bestanddeel 3, 2243
          - Correspondentie met studenten- en reünistenverenigingen., 1926-1958; 765; 1 omslag
          - Correspondentie met de Utrechtsche Indologen Vereniging. Met bijlagen., 1925-1950; 764; 1 omslag
          - Stukken betreffende een verzoek aan de minister van Koloniën, H. Colijn, om toestemming de overheidsarchieven met betrekking tot het Regerings-Reglement 1854 te mogen bestuderen en eruit te publiceren., 1934; 2106; 3 stukken
          - Collegedictaten., 1937-1951 en z.j.; div.nrs.
            - Dictaten voor colleges, gegeven door F.C. Gerretson ter vervanging van P. Geyl als hoogleraar geschiedenis.1937, 770; 1 pak
            - Collegedictaten over de vaderlandse geschiedenis.[1939], 1951, 328; 3 delen
            - Fragmenten van collegedictaten.z.j., 2235; 2 stukken. Samenvoegen?
            - Fragmenten van een syllabus voor een werkcollege Herstel van het Staatscrediet 1814, met bijbehorende werkstukken van studenten.z.j., 159, 2252; 2 omslagen
              - Bestanddeel 1, 159
              - Bestanddeel 2, 2252
          - Stukken betreffende de promotie van J.W. Naarding, waarbij F.C. Gerretson als promotor fungeerde., 1938-1939; 762; 1 omslag
          - Ingekomen brieven over een subsidieaanvrage voor de uitgave van een boek over de geschiedenis der Afscheiding te Utrecht, door G. van Klaveren. Met bijlagen., 1938-1939; 744; 1 omslag
          - Ingekomen rapporten over voorstellen tot oprichting van een Algemene Studentenvereniging, uitgaande van de Calvinistische Studenten Bond., 1944-1945; 766; 3 stukken
          - Correspondentie over moeilijkheden rond de promoties van D.J. Kleymans en van A. Goedhart, waarbij F.C. Gerretson als promotor fungeerde. Met bijlagen., 1948-1949; 763; 1 omslag
          - Nota's en kranteartikelen betreffende een geschil tussen de studentenpredikanten van de Nederlands Hervormde Kerk en de studentenvereniging SSR (Societas Studiosorum Reformatorum)., 1950; 870; 1 omslag
          - Ingekomen overdrukken van artikelen met een geschiedkundig onderwerp., z.j.; 203; 3 delen
          - Ingekomen manuscripten van scripties en dissertaties van zijn studenten. Met bijbehorende correspondentie, 1925-1952 en z.j.; div.nrs.; 30 omslagen, 4 pakken
            Chronologisch geordend.
            - "De groote lans" (Een bladzij uit de nieuwere geschiedenis der nootmuskaatcultuur) door P. van der Wolk uit Weltevreden.1925, 274; 1 omslag
            - "Een bezoekreis van Hendrik Berents Hulshoff aan de Doopsgezinde Gemeente in Pruissen en Polen in 1799", door H.Ch. Hulshoff. Met bijlage.1937, 213; 1 omslag
            - Dissertatie van S.J. Ottow: De oorsprong der conservatieve richting; het Kolonisatierapport-Van der Capellen, uitgegeven en toegelicht (Utrecht 1937)[1937], 254; 1 pak
            - Dissertatie van J.W. Naarding: Het conflict Snouck Hugronje-Van Heutsz-van Daalen; een onderzoek naar de verantwoordelijkheid (Utrecht 1938)[1938], 265-266; 2 omslagen
              - Bestanddeel 1, 265
              - Bestanddeel 2, 266
            - Scriptie van Ph.K. Beversluis: "De kolonisatierapportenvan Van der Capellen en Dubus, en het kolonisatie-advies van Keuchenius, als momenten in de ontwikkelingsgeschiedenis van de koloniale ethische gedachte", met begeleidend schrijven.1938, 276; 1 deel, 1 stuk
            - Dissertatie van J. Kiers: De Bevelen des Konings. De verhouding van Koning, Minister en Landvoogd historisch verklaard (Utrecht 1938), met correcties van F.C. Gerretson.1938, 211, 251; 1 omslag, 1 pak
              - Bestanddeel 1, 211
              - Bestanddeel 2, 251
            - Dissertatie van J. Zwart, A.J. Duymaer van Twist; een historisch liberaal staatsman, 1809-1887 (Utrecht 1939)[1939], 268; 1 omslag
            - Ingekomen brieven van A. Alberts over zijn dissertatie Baud en Thorbecke; 1847-1851. Met bijlagen., 172
            - Scriptie van Ch. E. van Blommestein, "Oranje en het koloniaal verleden".1940, 269; 1 omslag
            - Scriptie van C.A. Moojen, "Bestuur op Malakka, vormen, plaats en uitdrukking in de samenleving".[1942-1943], 267; 1 omslag
            - Dissertatie van L. Kiers Coen op Banda; de conqueste getoetst aan het recht van den tijd (Utrecht 1943).[1943], 247; 1 pak
            - Manuscript van J.J. Westendorp Boerma: "Resultaat van een voorlopig onderzoek van het archief van J. van den Bosch".1944, 280; 1 omslag
            - Manuscript van J. Roosenschoon, "De Westerse cultures op Java voor 1870".1945, 264; 1 omslag
            - Dissertatie van D.J.M. Kleymans: Het Trojaanse paard; voorgeschiedenis der gemeentelijke en gewestelijke raden in Nederlands-Indië, 1856-1897. Fragment.[1948], 284; 1 omslag
            - Manuscripten van een dissertatie van G. Engelsman, De practyk van Compagnie's dieven, of de benadeling van de V.O.C. door particulieren, met correspondentie. Concepten.1951-1952, 271; 1 omslag
            - Manuscript "Geschiedenis van Gronsveld" door J.P.J.A.M. van Daalen, met correcties van F.C. Gerretson.z.j., 201; 1 pak
            - Scripties van H.J.H. Hartgerink en n.n. over enkele onderwerpen uit de koloniale geschiedenis.z.j., 2264; 3 stukken
            - Manuscript van J. Hollestelle, "Het geschil over het beheer van Essequebo en Demerary" (tussen de West-Indische Compagnie en de Kamer van Zeeland in 1750-1772)z.j., 270; 1 omslag
            - Scriptie van P. de Jager jr., "Korte beschouwing over het Engelsche bewind over Nederlandsch-Indië van 1811-1816".z.j., 275; 1 omslag
            - Dissertatie, getiteld: De parlementaire koloniale geschiedenis vanaf het optreden van Minister Mijer, van M.A. Los, met begeleidende brief.z.j., 2242; 1 omslag
            - Manuscript van D.P. Oosterbaan getiteld "Episoden uit de Socratische oorlog", over de godsdiensttwisten in de 17e en 18e eeuw.z.j., 2257; 1 stuk
            - Manuscript van H.G. Spoon, "De Groote Oost".z.j., 287; 1 omslag
            - Fragment-manuscript van n.n. getiteld "Volkenkunde".z.j., 2259; 1 stuk
            - Manuscript van n.n. zonder titel over de geschiedbeschouwing van Groen van Prinsterer, met commentaar van F.C. Gerretson.z.j., 197; 1 omslag
            - Manuscript van n.n. over de vrijheidsstrijd van Saanen.z.j., 202; 1 pak
            - Manuscript van n.n. over de Lombok- expeditie (hoofdstuk IV-VIII). Concept.z.j., 272; 1 omslag
            - Scriptie van n.n. over de koloniale geschiedenis in de nieuwe tijd.z.j., 278; 1 omslag
            - Artikel over de rol van S. Wiselius tijdens de Franse revolutie, door n.n. Concept.z.j., 163; 1 omslag
            - Manuscript van n.n. "De macht der Kroon".z.j., 244; 1 omslag
        - -artikelen en redevoeringen-
          Zie ook de nrs. 764 en 765
          - Tekst van F.C. Gerretson, getiteld "Een Keerpunt. Brief aan een vriend", naar aanleiding van de diesrede, gehouden door B.C. de Savornin Lohman: "Het eigen recht der Overheid". Concept. Met bijlagen., 1931; 2008; 3 stukken
          - Stukken betreffende een beschuldiging van plagiaat aan het adres van H.T. Colenbrander bij de herdenking van Willem van Oranje in 1933., 239; 1 omslag
          - Tekst van de rede, gehouden door F.C.Gerretson ter gelegenheid van het tweede lustrum van de Utrechtsche Indologen Vereeniging, en getiteld "Financiën en Staatsinrichting". Concept., 1935; 2170; 1 stuk
          - Overdrukken van door F.C.Gerretson geschreven artikelen, verschenen in enkele Gedenkboeken der Utrechtsche Indologen Vereeniging., 1935, 1950; 2212; 2 stukken
          - Tekst van een rede, gehouden door F.C. Gerretson aan de Landbouwhogeschool te Wageningen, getiteld "Historische Inleiding". Concept., 1938; 2236; 4 stukken
          - Kranteartikel van F.C. Gerretson, "De Staatkundige beteekenis der koloniale wetenschappen", verschenen in Nederlandsch Studieblad, (1939) nr. 3., 2173; 1 stuk
          - Teksten van lezingen, gehouden voor de Utrechtse Indologen. Concepten., 1942-1945 en z.j.; 758; 4 stukken
          - Ingezonden brief aan het blad der Utrechtsche Indologenvereeniging, P.I.T., over zijn standpunt inzake het regeringsbeleid ten aanzien van Nederlands-Indië. Concept., 1945; 2081; 1 stuk
          - Correspondentie over te houden lezingen op uitnodiging van wetenschappelijke instituten en verenigingen. Met bijlagen., 1945-1952; 2241; 1 omslag
          - Tekst van een openbare les over de souvereiniteitsoverdracht van Nederlands-Indië. Concept., 1950; 774; 1 stuk
    - NEVENACTIVITEITEN OP POLITIEK GEBIED, II
      - Politiek op persoonlijke titel, 1
        - Binnenlandse politiek, a
          - Artikelen van F.C. Gerretson, over diverse onderwerpen op het gebied van de binnenlandse politiek., 1911, 1912 en z.j.; 349; 3 stukken
          - Stukken betreffende de eventuele toetreding van F.C. Gerretson tot de redactie van het tijdschrift Tijdspiegel., [1915]-1917; 2089; 5 stukken
          - Stukken betreffende de kabinetsformatie van 1918., 740; 2 stukken
          - Stukken betreffende de activiteiten van F.C. Gerretson tijdens de revolutiepoging van P.J. Troelstra., 1918-1954; 717; 1 omslag
          - Brieven van (oud-)leden van de Nederlands Christelijke Studentenvereniging over de houding van de NCSV tijdens de revolutiepoging van P.J. Troelstra. Afschriften., 1918, 1919; 2202; 2 stukken
          - Stukken betreffende een conflict tussen R. Groeninx van Zoelen en M. van Blankenstein, journalist van De Nieuwe Rotterdamsche Courant, naar aanleiding van diens artikel over Groeninx's brochure Voor Afbraak., 1925-1927 en z.j.; 2067-2068
            - Bestanddeel 1, 2067
            - Bestanddeel 2, 2068
          - Tekst van een lezing, gehouden door F.C. Gerretson, getiteld "Macht en Gezag". Concept., [1932]; 2140; 1 stuk
          - Fragment van een lezing/artikel "Haec libertatis ergo". Concept., [1933]; 2238; 1 stuk
          - Kranteartikelen over antiparlementaire uitspraken van F.C. Gerretson., 1933-1936; 2080; 1 omslag
          - Ingekomen brieven met verzoeken een lezing te houden of een artikel te schrijven over de binnenlandse politiek., 1933-1938; 2086; 1 omslag
          - Brief aan de minister van Justitie over de lezing van de Vlaamse politicus Frans van Cauwelaert, getiteld "Fascisme en Gemeenschap". Minuut., 1934; 2096; 1 stuk
          - Kranteartikelen naar aanleiding van lezingen van F.C. Gerretson en publicaties van zijn hand over diverse onderwerpen op het gebied van de binnenlandse politiek., 1934-1936; 2022; 1 omslag
          - Ingekomen brieven van "Verdinaso" (het Verbond van Dietsch-Nationaal-Solidaristen), en "Zwart Front"., 1934-1937; 2084; 4 stukken
          - Stukken betreffende zijn bespreking met C.M.J.F. Goseling en W.P. Pompe over een mogelijke conservatieve aaneensluiting als tegenwicht tegen de NSB., 1936; 714, 2070; 1 omslag
            - Bestanddeel 1, 714
            - Bestanddeel 2, 2070
          - Correspondentie betreffende de oprichting van het tijdschrift Vrijheid en Orde. Met bijlagen., 1937-1938; 747; 1 omslag
          - Correspondentie met de hoofdredactie van Het Vaderland over het commentaar in de rubriek "Buitenlands Overzicht" van 19 maart 1939., 749; 2 stukken
          - Ingekomen nota, opgesteld door n.n., "Die Stellung der Juden im Holländischen Wirtschaftsleben und in den freien Berufen"., 1940; 2076; 1 stuk
          - Persoonlijke aantekeningen naar aanleiding van de Duitse inval, met documentatie., 1940 en z.j.; 777; 1 omslag
          - Stukken betreffende zijn bemoeienissen op politiek gebied in de eerste jaren van de Tweede Wereldoorlog., 1940-1941 en z.j.; 779; 1 omslag
          - Brieven betreffende de activiteiten van de Nationale Unie en haar contacten met het Driemanschap van de Nederlandsche Unie. Afschriften., 1940-1941 en z.j.; 778; 1 omslag.
          - Nota, opgesteld door F.C. Gerretson "ter informatie van de Bezettende Macht". Concepten., [1941]; 2198; 1 omslag
          - Manuscript van F.C. Gerretson "Het Joden-vraagstuk in Nederland"., [1941]; 782; 1 stuk
          - Ingekomen manuscripten van n.n. over de politieke en economische toekomst van Nederland na de bevrijding. Fragmenten., 1945; 856; 2 stukken
          - Getuigenverklaring voor de Commissie van Onderzoek naar het beleid van het Driemanschap van de Nederlandse Unie. Concepten., [1946]; 853; 3 stukken
          - Stukken betreffende zijn deelname aan de commanditaire vennootschap van het weekblad Nieuw Nederland., 1946-1948; 874; 1 omslag
          - Tekst van een door F.C. Gerretson gehouden rede " Op de grens van twee werelden" over de betekenis van Colijn als politicus., 1947; 2201; 1 stuk
          - Stukken betreffende getuigenissen van F.C. Gerretson voor de Parlementaire Enquêtecommisie Regeringsbeleid 1940-1945., 1947-1956; 854; 1 omslag
          - Ingekomen rapport van Poos en Slagter over het oorlogsverleden van Frans Goedhart als redacteur van het illegale Parool. Afschrift., [1948]; 2305; 1 stuk
          - Stukken betreffende de opheffing van het liftverbod voor militairen., 1954-1955; 871; 5 stukken
          - Stukken betreffende de gerechtelijke vervolging van J. Fabius wegens majesteitsschennis., 1954-1956; 840; 1 omslag
          - Ingekomen brieven betreffende de uitgave van een christelijk, politiek behoudend tijdschrift Critiek. Met bijlage., 1955; 887; 4 stukken
          - Ingekomen stukken van het Comité ter voorbereiding van de Nationale Veteranen Herdenking., 1955-1956; 883; 1 omslag
          - Ingekomen brieven betreffende een verzoek om commentaar op het verkiezingsprogramma van het Gereformeerd Politiek Verbond., 1956; 879; 4 stukken
          - Ingekomen brieven betreffende de oprichting van een Nederlandse Conservatieve Partij., 1956; 875; 1 omslag
          - Tekst van een lezing, gehouden door F.C. Gerretson, getiteld "Overheid en Bedrijfsvrijheid". Concept., z.j.; 2134; 1 stuk
          - Aantekeningen van n.n. en afschriften van brieven over de politieke rol van H. Colijn., z.j.; 2304; 3 stukken
        - Buitenlandse politiek, b
          - -de Nederlands-Belgische waterwegen-
            Zie ook inventarisnummer 178: Stukken betreffende een bronnenuitgave over de geschiedenis van de Belgisch-Nederlandse onderhandelingen over de Scheldemond onder de titel De Tusschenwateren.(publicaties)
            - Punten voor het voorlopig verslag van de vaste kamercommissie naar aanleiding van de begrotingsbehandeling van het departement van Buitenlandse Zaken. Afschrift., [1919]; 2031; 1 stuk
            - Stukken betreffende het opstellen van een Nederlands memorandum voor de Volkenbond over het Nederlands-Belgisch geschil inzake de Wielingen., 1920-1921; 694; 1 omslag
            - Ingekomen teksten voor en afschriften van kranteartikelen betreffende de waterverbinding tussen Antwerpen en de Rijnmond., 1920-1932 en z.j.; 2045; 5 stukken
            - Stukken betreffende zijn activiteiten om het Nederlands-Belgisch Verdrag door de Eerste Kamer te doen verwerpen., 1926-1927; 2042; 1 omslag
            - Kranteartikelen over de activiteiten van F.C. Gerretson inzake het Nederlands-Belgisch Verdrag., 1926-1932; 2049; 1 omslag
            - Kranteartikelen en ingezonden brieven van de hand van F.C. Gerretson inzake het Nederlands-Belgisch Verdrag., 1927-1930 en z.j.; 2038, 2050; 1 omslag
              - Bestanddeel 1, 2038
              - Bestanddeel 2, 2050
            - Publicatie van F.C. Gerretson over het Nederlands-Belgisch verdrag, getiteld Nederland, Vlaanderen en België, Memories en Vertoogen (Utrecht 1927)., 703; 1 deel
            - Stukken betreffende de kanaalverbindingen tussen Limburg en Luik., 1927-1934 en z.j.; 707; 1 omslag.
            - Correspondentie over publicaties in Het Utrechtsch Dagblad over vermeende geheime Frans-Belgische militaire verdragen. Met bijlagen., 1929; 700, 2047; 1 omslag
              - Bestanddeel 1, 2047
              - Bestanddeel 2, 700
                (= kranteknipsels)
            - Aantekeningen van F.C. Gerretson en B.C. de Savornin Lohman, voor een interpellatie in de Tweede Kamer naar aanleiding van uitgelekte onderhandelingen met België over een kanaal door Noord-Brabant., 1931; 2061; 2 stukken
            - Correspondentie over zijn medewerking aan een artikelenserie in Het Dagblad voor Noord-Brabant over de eventuele aanleg van een kanaal door Noord-Brabant. Met bijlagen., 1931; 2051; 1 omslag
            - Ingekomen brieven van E. van Konijnenburg over de Belgisch-Nederlandse waterwegen., 1949-1955 en z.j.; 905; 1 omslag
            - Ingekomen nota's, circulaires en kranteartikelen betreffende de Nederlands-Belgische waterwegen., 1951-1958 en z.j.; 2114; 1 omslag
            - Aantekeningen van F.C. Gerretson en A. van de Poel, correspondent in Brussel voor De Telegraaf, over de Nederlands-Belgische waterwegen., 1952-1956 en z.j.; 2180
            - Stukken betreffende de oprichting van een "Stichting voor de Kempen"., 1953-1954 en z.j.; 2182; 1 omslag
            - Verzamelde kranteartikelen over de Nederlands-Belgische waterwegen en het Deltaplan., 1953-1957; 2065; 1 omslag
            - Ingekomen boek van Berend Krommendijk: Le canal de Postel et quelques aspects de l'aménagement des voies navigables dans le bassin industriël Nord-Ouest de la Communauté Européenne du Charbon et de l'Acier. Met bijbehorend manuscript., 1957; 910; 1 band en 1 stuk
            - Ingekomen stukken van J. van Geetruyen betreffende de Belgisch-Nederlandse waterwegen. + 908, 1957 en z.j.; 908, 2107; 1 omslag
              Zie ook nr. 241 (Telegraaf)
              - Bestanddeel 1, 2107
              - Bestanddeel 2, 908
            - Briefwisseling met de Kamer van Koophandel en Fabrieken te Rotterdam naar aanleiding van uitspraken van de Belgische minister van Buitenlandse Zaken in het parlement., 1958; 2185; 2 stukken
            - Stukken betreffende vragen, gesteld door het CHU-kamerlid Schmall naar aanleiding van de begroting van de departementen van Buitenlandse Zaken en van Verkeer en Waterstaat over de Belgisch-Nederlandse waterwegen., 1958; 2002; 1 omslag
            - Kaarten van de Nederlands-Belgische waterwegen en het Delta-plan, z.j., 2183; 1 omslag.
          - -overige onderwerpen-
            - Stukken betreffende de Duitse invasie in België., 1914; 603; 1 omslag
            - Nota, door F.C. Gerretson opgesteld ten behoeve van A.F. de Savornin Lohman en de Duitse gezant in Den Haag, V. Kühlmann, over de Vlaamse kwestie en de Belgische staat. Concept., [1917]; 2159; 1 stuk
            - Stukken betreffende protesten van de Duitse regering betreffende de neutraliteitshandhaving van Nederland., 1918; 2057; 1 omslag
            - Nota van de minister van marine J.J. Rambonnet betreffende de uitzending van een convooi naar Nederlands-Indië. Afschrift., 1918; 739; 1 stuk
            - Kranteartikelen van Aquarius, mogelijk van F.C. Gerretson, verschenen in de Nieuwe Courant over de revolutie in Berlijn. Met bijlagen., 1918-1919; 601; 1 omslag
            - Stukken betreffende het buitenlands beleid van de Weimarrepubliek., 1918-1920; 692; 1 omslag
            - Nota's over de positie van Nederland als koloniale macht ten gevolge van de totstandkoming van de Volkenbond en over een op te richten "Hof der Staten"., [1919]; 656; 4 stukken
            - Manifest met oproep tot een actieve politiek om de neutraliteit in Europa te handhaven, met lijst van ondertekenaars, onder wie F.C. Gerretson., [1939]; 2123; 1 stuk
            - Artikelen van F.C. Gerretson, over diverse onderwerpen op het gebied van de buitenlandse politiek., 1939-1953; 109; 3 banden
            - Tekst van een rede van F.C. Gerretson, getiteld "De betekenis van de nederlaag van Labour". Concept., 1951; 2186; 1 stuk
            - Ingekomen brieven van W. Beernink over het streven naar een Nederlands-Belgisch-Deense samenwerking als alternatief voor een Verenigd Europa. Met bijlagen., 1951-1952; 897; 1 omslag